【裁判字號】    99,易,367
【裁判日期】    991027
【裁判案由】    贓物等
【裁判全文】
臺灣宜蘭地方法院刑事判決               99年度易字第367號
公  訴  人  臺灣宜蘭地方法院檢察署檢察官
被      告  甲○○
上列被告因贓物等案件，經檢察官提起公訴（99年度偵字第500
號），本院受理後被告為有罪之陳述，經改行簡式審判程序，判
決如下：
    主  文
甲○○犯行使偽造特種文書罪，累犯，處有期徒刑參月，如易科
罰金，以新臺幣壹仟元折算壹日。扣案之偽造U5-7233號車牌貳
面沒收；又犯收受贓物罪，累犯，處有期徒刑伍月，如易科罰金
，以新臺幣壹仟元折算壹日。應執行有期徒刑柒月，如易科罰金
，以新臺幣壹仟元折算壹日，扣案之偽造號碼U5-7233號之車牌
貳面沒收。
    犯 罪 事 實 及 理 由
一、犯罪事實：甲○○前因違反肅清煙毒條例、麻醉藥品管理條
    例案件，經本院於民國84年10月16日，以83年度訴字第327
    號刑事判決分別判處有期徒刑3年6月、7月確定；另因違反
    醫師法案件，經本院以84年度訴字第309號刑事判決判處有
    期徒刑5年，再經臺灣高等法院於85年11月28日，以85年度
    上易字第4162號刑事判決駁回上訴確定，並與前開有期徒刑
    3年6月、7月經臺灣高等法院以87年度聲字第392號裁定定應
    執行刑有期徒刑8年8月，於87年12月4日假釋出監，嗣經撤
    銷假釋執行殘刑4年11月20日；另因違反槍砲彈藥刀械管制
    條例案件，經本院於89年9月17日，以89年度宜簡字第160號
    刑事判決判處有期徒刑3月確定；另因竊盜、偽造文書案件
    ，經本院於90年5月31日，以89年度易字第453號刑事判決分
    別判處有期徒刑1年、3月確定，並與前開槍砲案件有期徒刑
    3月經本院以93年度聲字第769號裁定定應執行刑有期徒刑1
    年4月，並與前開殘刑有期徒刑4年11月20日接續執行後，於
    95年3月3日假釋出監，於95年3月14日假釋期滿，以已執行
    論，仍不知悔改，（一）於98年10月29日駕駛車號U5-7233
    號自用小客車，行經國道5號北上29.7公里處，因交通違規
    遭警取締並註銷車牌後，竟基於偽造文書之犯意，於98年11
    月間某日，在宜蘭縣礁溪鄉○○路10號租屋處，以描繪、噴
    漆之方式，偽造U5-7233號之車牌2面並懸掛於上開車輛之車
    體，進而行駛懸掛偽造車牌之車輛上路而行使偽造特種文書
    ，足以生損害於監理單位對車籍管理之正確性，嗣於99年1
    月8日，在宜蘭縣員山鄉○○路○段附近為警查獲，並扣得
    上開車號之偽造車牌2面；（二）於98年1月22日，明知車號
    F4-3128號車牌係來路不明之贓物，竟基於收受贓物之犯意
    ，向某姓名年籍不詳之人予以收受後，懸掛於車號U5-7233
    號之車體上使用，旋為警於同日晚上9時35分許，在宜蘭縣
    宜蘭市○○路宜興橋下為警攔查而查獲。
二、證據：
（一）被告於偵查及審理中之自白。
（二）證人曾盛裕、柯姻壹之證述。
（三）扣案之U5-7233號偽造車牌2面、申起企業有限公司99年6
      月25日申鑑字第99062502號函覆宜蘭縣政府警察局、宜蘭
      監理站及所附該偽造車牌之鑑定報告書1份。
（四）警製舉發綜合查詢表、違規查詢報表各1份 。
（五）扣押物品目錄表1份。
（六）贓物車牌照片6張。
（七）警製失竊車輛基本資料1份。
三、核被告所為，係犯刑法第216條、第212條之行使特種文書罪
    及同法第349條第1項之收受贓物罪。其所犯上開罪嫌，犯意
    各別，行為互殊，應予分論併罰。查被告前因違反肅清煙毒
    條例、麻醉藥品管理條例案件，經本院以83年度訴字第327
    號刑事判決分別判處有期徒刑3年6月、7月確定，另因違反
    醫師法案件，經本院以84年度訴字第309號刑事判決判處有
    期徒刑5年，再經臺灣高等法院以85年度上易字第4162號刑
    事判決駁回上訴確定，並與前開有期徒刑3年6月、7月經臺
    灣高等法院以87年度聲字第392號裁定定應執行刑有期徒刑8
    年8月，於87年12月4日假釋出監，嗣經撤銷假釋執行殘刑4
    年11月20日，另因違反槍砲彈藥刀械管制條例案件，經本院
    以89年度宜簡字第160號刑事判決判處有期徒刑3月確定，另
    因竊盜、偽造文書案件，經本院以89年度易字第453號刑事
    判決分別判處有期徒刑1年、3月確定，並與前開槍砲案件有
    期徒刑3月經本院以93年度聲字第769號裁定定應執行刑有期
    徒刑1年4月，並與前開殘刑有期徒刑4年11月20日接續執行
    後，於95年3月3日假釋出監，於95年3月14日假釋期滿，有
    卷附臺灣高等法院被告前案紀錄表可按，其受有期徒刑之執
    行完畢，5年內故意再犯法定刑有期徒刑以上之本罪，為累
    犯，依法加重其刑。爰審酌被告犯罪之動機、目的、手段，
    及犯罪後坦承犯行等一切情狀，量處如主文所示之刑，及諭
    知易科罰金之折算標準，並定其應執行之刑及易科罰金之折
    算標準。扣案之偽造號碼U5-7233號之車牌2面，為被告所有
    犯本案所用之物，爰依刑法第38條第1項第2款之規定沒收。
四、依刑事訴訟法第273條之1第1項、第310條之2、第454條第2
    項、第299條第1項前段，刑法第216條、第212條、第349條
    第1項、第47條第1項、第51條第5款、第41條第1項前段、第
    8 項、第38條第1項第2款，刑法施行法第1條之1第1項、第2
    項前段，判決如主文。
本案經檢察官王清白到庭執行職務。
中    華    民    國    99    年    10    月    27    日
                  刑事第二庭法  官  張育彰
以上正本證明與原本無異
如不服本判決應於收受本判決後10日內向本院提出上訴書狀，並
應敘述具體理由。若未敘述理由者，應於上訴期間屆滿後20日內
向本院補提理由書狀(均須按他造當事人之人數附繕本)。
                            書記官  陳建宇
中    華    民    國    99    年    10    月    27    日
附錄本案論罪科刑法條：
中華民國刑法第216條
行使第210條至第215條之文書者，依偽造、變造文書或登載不實
事項或使登載不實事項之規定處斷。
中華民國刑法第212條
偽造、變造護照、旅券、免許證、特許證及關於品行、能力服務
或其他相類之證書、介紹書，足以生損害於公眾或他人者，處1
年以下有期徒刑、拘役或3百元以下罰金。
中華民國刑法第349條
收受贓物者，處3年以下有期徒刑、拘役或5百元以下罰金。
搬運、寄藏、故買贓物或為牙保者，處5年以下有期徒刑、拘役
或科或併科1千元以下罰金。
因贓物變得之財物，以贓物論。

司法院資訊處製作；財團法人民間司法改革基金會備份。
